臺灣彰化地方法院彰化簡易庭民事簡易判決
110年度彰簡字第551號
原      告  張楊秀琴


被      告  柯俞彤  
上列當事人間給付票款事件，本院於民國111年3月2日言詞辯論
終結，判決如下：
    主      文
被告應給付原告新臺幣158萬元，及其中新臺幣58萬元自民國110
年3月11日起，其中新臺幣100萬元自民國110年4月14日起，均至
清償日止，按年息6％計算之利息。
訴訟費用新臺幣16,642元由被告負擔。
本判決得假執行。 
    事實及理由
原告聲明：如主文第1項所示。陳述：原告執有如附表所示被告
  簽發交付之支票2紙（下稱系爭支票），詎按期提示遭退票。
  原告不知訴外人黃國城與被告間之債務往來關係，被告既為系
  爭支票發票人，應負票據責任。爰依票據關係，請求被告給付
  票款。
被告聲明：原告之訴駁回。陳述：兩造間並非系爭支票直接前
  後手。被告見黃國城從事建築業，有利潤可期，乃簽發交付系
  爭支票借予黃國城，其中附表編號2支票係供質押擔保。又原
  告曾要求黃國城之子黃崧豪簽發交付另紙面額100萬元之本票
  。
票據法第5條第1項規定「在票據上簽名者，依票上所載文義負
  責」，第13條規定「票據債務人不得以自己與發票人或執票人
  之前手間所存抗辯之事由對抗執票人。但執票人取得票據出於
  惡意者，不在此限」，第126條規定「發票人應照支票文義擔
  保支票之支付」，第133條規定「執票人向支票債務人行使追
  索權時，得請求自為付款提示日起之利息，如無約定利率者，
  依年利六釐計算」。票據為文義證券及無因證券，票據上之權
  利義務，悉依票上所載文義定之，與其基礎之原因關係各自獨
  立。票據上權利之行使，不以其原因關係存在為前提，執票人
  行使票據上權利時，就其基礎之原因關係確係有效存在之事實
  ，自不負舉證責任；票據債務人主張執票人取得票據出於惡意
  ，應由票據債務人就該惡意之事實負舉證之責。經查：原告主
  張其執有被告所簽發交付之系爭支票，詎按期提示遭退票之事
  實，業據其提出系爭支票及退票理由單為證，且為被告自認，
  堪信為真。被告係以系爭支票為黃國城向其商借，兩造非直接
  前後手為由，拒絕給付票款，其又未指原告取得系爭支票出於
  惡意並舉證證明，依前開說明，自應給付票款。從而原告依票
  據關係，請求判決如主文第1項所示，為有理由，應予准許。
本件係適用簡易程序所為被告敗訴之判決，就原告勝訴部分，
  應依職權宣告假執行，及依職權確定訴訟費用額為新臺幣（下
  同）16,642元（第一審裁判費），命被告負擔。
本件判決事證已臻明確，兩造其餘主張及舉證，核與判決結果
  無影響，不另論述。
中　　華　　民　　國　　111 　年　　3 　　月　　16　　日
                  彰化簡易庭  法    官  廖政勝
以上正本係照原本作成。
如不服本判決，應於判決送達後20日內，向本院提出上訴狀，並
按應送達於他造之人數提出繕本或影本，及繳納第二審裁判費。
中　　華　　民　　國　　111 　年　　3 　　月　　16　　日
                              書 記 官  梁高賓

附表：
編號 支票號碼 金額 付款人 發票日 提示日 1 FA0000000 58萬元 伸港鄉農會 110年3月10日 110年3月10日 2 FA0000000 100萬元 伸港鄉農會 110年4月10日 110年4月13日